【裁判字號】    97,交訴,48
【裁判日期】    970716
【裁判案由】    公共危險等
【裁判全文】
臺灣板橋地方法院刑事判決              97年度交訴字第48號
公  訴  人  臺灣板橋地方法院檢察署檢察官
被      告  乙○○
上列被告因公共危險等案件，經檢察官提起公訴（96年度調偵字
第648 號），本院判決如下：
    主  文
乙○○因過失傷害人，處拘役參拾日，如易科罰金，以新臺幣壹
仟元折算壹日；減為拘役拾伍日，如易科罰金，以新臺幣壹仟元
折算壹日。又駕駛動力交通工具肇事，致人受傷而逃逸，處有期
徒刑柒月，減為有期徒刑參月又拾伍日，如易科罰金，以新臺幣
壹仟元折算壹日。
    事  實
一、乙○○於民國96年3 月10日凌晨1 時許，騎乘車號J6F-163
    號（起訴書誤載為J5F-163 號）重型機車搭載甲○○，沿臺
    北縣中正橋往永和方向行駛，行經臺北縣永和市○○路○ 段
    405 巷口時，本應注意車前狀況，並保持行車安全間隔，隨
    時採取必要之安全措施，且依當時天候晴、夜間有照明、視
    距良好、柏油路面乾燥、無缺陷、無障礙物等情形，亦無不
    能注意之情事，竟疏未注意及此，自後方追撞前方由丙○○
    所騎乘，正右轉進入臺北縣永和市○○路○ 段405巷之車號
    K5L-269 號重型機車，致丙○○人車倒地，因而受有右側膝
    挫傷、表淺損傷、磨損擦傷等傷害。乙○○停車下車察看後
    ，已明知其駕駛動力交通工具肇事，致丙○○受傷，竟基於
    肇事逃逸之犯意，未徵得丙○○之同意，亦未對於丙○○施
    以必要之救護措施及留下任何聯絡方式，即與甲○○駕車駛
    離現場。嗣經丙○○記下車牌號碼報警處理，始循線查知上
    情。
二、案經丙○○訴由臺北縣政府警察局永和分局報告板橋地方法
    院檢察署檢察官偵查起訴。
    理  由
一、本判決後開所引用被告乙○○以外之人於審判外之陳述（包
    括書面陳述），固屬傳聞證據，惟公訴人及被告就該等審判
    外陳述之證據能力，於本案言詞辯論終結前均未聲明異議。
    本院審酌該等證據資料製作時之情況，並無違法不當及證明
    力明顯過低之瑕疵，亦認為以之作為證據應屬適當，依刑事
    訴訟法第159 條之5 規定，認該等證據資料均有證據能力。
二、訊據被告固坦承其騎乘前開機車搭載甲○○，於上開時地不
    慎追撞丙○○所騎乘之機車，並致丙○○受傷等事實，惟否
    認有何肇事逃逸之犯行，辯稱：伊與甲○○有將告訴人扶起
    來，並詢問告訴人是否叫救護車或送他回家，因告訴人說不
    用，也未說要報警處理，伊與甲○○方離開現場等語。經查
    ：
(一)、被告前揭過失傷害之犯罪事實，業據被告於本院審理中自白
    不諱，並經證人即丙○○於警詢、偵查及本院審理時指述明
    確，復有臺北縣政府警察局永和分局交通分隊道路交通事故
    調查報告表(一)、(二)、交通事故現場草圖及天主教會耕莘醫院
    永和分院96年3 月10日乙種診斷證明書各1 份與事發現場照
    片14幀附卷可稽，被告過失傷害之犯行洵堪認定。
(二)、被告前述肇事逃逸之犯行，亦經證人丙○○於本院審理中到
    庭具結證以：96年3 月10日凌晨1 時許，伊自中正橋轉進巷
    子裡，已經轉了一半，被告從伊後面撞到伊機車大牌那邊，
    伊就倒地。被告下車過來扶起伊的車子，問伊有沒有事，伊
    對被告說他有受傷，且被告有看到伊右腳膝蓋有傷口。伊有
    跟被告說先不用叫救護車，但先聯絡伊朋友，叫伊哥哥過來
    ，但被告說他被人追，之後說對不起就離開了，當時伊並未
    同意被告可以離開。被告有叫伊留電話給他，但被告沒有跟
    伊說他的名字和電話，後來被告也未打電話給伊。伊後來記
    下被告之車號，至派出所報案等語甚詳（見本院卷第49頁至
    第51頁），核與其前於警詢、偵查中之陳述相符。被告與證
    人甲○○於偵查中，亦均供述：當時其二人並未報警及送醫
    ，有跟丙○○說因為其二人被小混混追，所以才會騎那麼快
    ；被告於本院審理中復自承：其並未留聯絡方式給丙○○（
    見本院卷第24頁、第50頁），足佐證人丙○○之前開證詞，
    應屬信實；證人甲○○於本院審理中證稱：當時伊與被告並
    無被人追趕，且伊與被告有問丙○○是否要聯絡他家人，被
    告說不用云云，則屬事後迴護被告之詞，不足採信。況依被
    告前開所辯及證人甲○○於本院審理中所述：「（檢察官問
    ：告訴人同意可以讓你們離開嗎？）因為說要幫告訴人叫救
    護車或叫他家人來，告訴人都說不用，告訴人應該可以自行
    回家」等語可知，丙○○於車禍發生後，確未表示被告可以
    離開現場，且依當時情況，丙○○之意識清醒，被告本得徵
    詢或確認丙○○之意願後始行離去，惟其捨此不為，且未對
    丙○○施以任何救護措施或留下聯絡方式，即與甲○○趁隙
    駕車離去，其有肇事逃逸之主觀犯意及行為，事屬灼然。其
    空言否認此部分犯行，要無可取。
三、核被告所為，係犯刑法第284 條第1 項前段之過失傷害罪及
    同法第185 條之4 之駕駛動力交通工具肇事，致人受傷而逃
    逸罪。被告所犯前開二罪，犯意各別，行為互殊，應予分論
    併罰。爰審酌被告犯罪後矢口否認肇事逃逸之犯行，飾詞圖
    卸，且迄未與告訴人達成和解及賠償告訴人之損失，兼衡被
    告之素行、犯罪之動機、手段、情節、告訴人所受傷勢程度
    等一切情狀，分別量處如主文所示之刑，並就過失傷害罪部
    分諭知易科罰金之折算標準。又被告本件犯罪之時間均係在
    96年4 月24日以前，經核合於中華民國九十六年罪犯減刑條
    例所列減刑條件，應依該條例第2 條第1 項第3 款、第9 條
    之規定，各減其宣告刑之2 分之1 ，並均諭知減刑後易科罰
    金折算標準。
據上論斷，應依刑事訴訟法第299 條第1 項前段，刑法第284 條
第1 項前段、第185 條之4 、第41條第1 項前段，刑法施行法第
1 條之1 第1 項、第2 項前段，中華民國九十六年罪犯減刑條例
第2 條第1 項第3 款、第7 條、第9條，判決如主文。
本案經檢察官林俊峰到庭執行職務。
中    華    民    國    97    年    7     月    16    日
                    交通法庭  審判長法  官  胡堅勤
                                    法  官  李君豪
                                    法  官  吳佳穎
以上正本證明與原本無異
如不服本判決應於送達後10日內向本院提出上訴狀
                                    書記官  陳香君
中    華    民    國    97    年    7     月    16    日
附錄本案論罪科刑法條全文：
刑法第185條之4
駕駛動力交通工具肇事，致人死傷而逃逸者，處6 月以上5 年以
下有期徒刑。
刑法第284條第1項
因過失傷害人者，處6 月以下有期徒刑、拘役或500 元以下罰金
，致重傷者，處1 年以下有期徒刑、拘役或500 元以下罰金。


司法院資訊處製作；財團法人民間司法改革基金會備份。
